# 请教陈版盈利预测与业绩承诺存在差异的情况下，如何考虑对或有对价公允价值的影响？

提问人：Carlsson 时间：2019-03-22 11:09:08
请教陈版：
A 公司于 20X7 年开始准备发现股份并支付现金收购 B 公司 100%股权，20X7年 10 月出具了评估报告，20X8 年 4 月纳入合并范围，业绩承诺为20X7年 1.1亿元、20X8年 1.5亿元、20X9年1.9 亿元。20X7年 7 月 31 日为股权价值评估截止日，按照收益法评估股权价值所依据的盈利预测中20X7年8-12月4302.25万元，20X8年1.391 亿元、20X9年 1.756 亿元，在合并日可知 2017 年完成了业绩承诺，截至 2018 年底完成了当年的业绩承诺。业绩承诺与盈利预测存在差异，且盈利预测数据不能完成业绩承诺。
是否可以根据股权价值评估所依据的盈利预测情况，认为在购买日时 B 公司很可能不能完成业绩承诺，根据业绩补偿条款估计或有对价的公允价值计入合并成本中，后续业绩完成情况不再影响合并成本，而是作为调整或有对价后续公允价值变动的依据。

回答人：chenyiwei
在主帖的背景信息中，收购日预测 2018 、 2019 年度的盈利预测即低于其业绩承诺，按照正常逻辑应认为承诺业绩很可能不能实现，故或有对价的初始公允价值不为零。这部分或有对价的初始公允价值应计入合并成本，相应影响商誉的计算。
后续实际业绩与原预测业绩、承诺业绩产生差异的，应相应分别对或有对价公允价值和商誉减值金额进行调整。但不再影响原合并成本。需注意商誉减值和或有对价公允价值变动之间的逻辑关系。